臺灣臺中地方法院交通事件裁定　　　　　　　　　　九十三年度交聲字第六一九號
　　原處分機關　　交通部公路總局豐原監理站
　　異議人即
　　受處分人　　　甲○○
右列受處分人因違反道路交通管理處罰條例案件，對於交通部公路總局豐原監理站民
國九十三年八月十九日所為之裁決（豐監稽違六三字第Ｚ00000000號裁決書
），聲明異議，本院裁定如左：
    主  文
異議駁回。
    理  由
一、原處分機關略以：受處分人甲○○，於民國九十三年六月十一日十二時二十分許
    ，因其所有之車號Ａ二─四二○一號自用小客車，在國道一號公路北上一一五‧
    五公里處，因：(一)、行速一五六公里，限速一○○公里，超速五十六公里；(二)、
    二輛以上之汽車共同在道路上競駛之違規事實，為內政部警政署國道公路警察局
    第二警察隊員警依法逕行舉發，受處分人於期限前提出申訴，經向原舉發機關查
    證違規屬實，該站遂於民國九十三年八月十九日以豐監稽違六三字第Ｚ0000
    0000號裁決書，裁處受處分人違反道路交通管理處罰條例第三十三條第一項
    、第四十三條第三項及第六十七條第二項之規定，處罰鍰新台幣三萬三千元整，
    吊銷其駕駛執照三年、吊扣該車輛牌照三個月、並應接受道路交通安全講習，逾
    期則依違反道路交通管理事件統一裁罰標準表及裁決書處罰主文裁處，於法並無
    不合等語。
二、受處分人甲○○則以：因工作北上拜訪客戶，擔心延誤時間所以超速，純粹只有
    超速，決無與他人在高速公路上競駛；另一輛車的駕駛人，完全不認識，單憑一
    張相片就認定與他人競駛，實在無法接受此裁決，爰聲明異議云云。
三、按汽車行駛於高速公路或設站管制之道路，而不遵管制之規定者，處汽車駕駛人
    新台幣三千元以上六千元以下罰鍰；汽車駕駛人違反第三十三條之情形者，記違
    規點數一點；汽車行駛高速公路應依速限標誌指示。汽車駕駛人，駕駛汽車在道
    路上蛇行，或以其他危險方式駕車者，處新臺幣六千元以上二萬四千元以下罰鍰
    ，當場禁止其駕駛，並吊扣該車輛牌照三個月；二輛以上汽車共同違反第一項規
    定，或在道路上競駛、競技者，處汽車駕駛人新臺幣三萬元以上九萬元以下罰鍰
    ，並當場禁止其駕駛及吊銷其駕駛執照，另吊扣該車輛牌照三個月；汽車駕駛人
    曾依第四十三條之規定吊銷駕駛執照者，三年內不得考領駕駛執照。道路交通管
    理處罰條例第三十三條第一項、第四十三條第一項、第三項、第四項、第六十三
    條第一項第一款、第六十七條第二項及高速公路交通管制規則第五條第一項與違
    反道路交通管理事件統一裁罰標準表分別定有明文。
四、經查：受處分人甲○○，於上開時、地，駕駛之車號Ａ二─四二○一號自用小客
    車，因超速及共同危險駕駛之違規事實，為內政部警政署國道公路警察局第二警
    察隊員警逕行舉發等情，非但為受處分人於異議狀承認有超速之事實，並有原舉
    發機關員警舉發之違反道路交通管理事件通知單一紙、採證照片二張與裁決書一
    份在案可稽。雖受處分人以上開情詞置辯，惟經本院檢視卷附之資料得知：依執
    行測照人員以科學儀器雷達測速照相機採證所得照片顯示，當時受處分人所駕之
    車與ＣＰ─九八八八號車於同一地點，分別於九十三年六月十一日十二時二十分
    四十三秒、四十四秒，以時速一五八、一五六公里之高速行駛共同經過違規地點
    ，二部車輛之違規時間、地點及車速均相差無幾，顯見該二部車輛有共同在道路
    上競駛之情事，本案違規行為屬實，舉發於法並無不合，此亦有原舉發機關民國
    九十三年八月二日之函件在卷可佐。又據原舉發機關之執勤員警即證人鄭崇岳、
    謝文強於民國九十三年十月十一日到院結證稱：「（當天取締的情形如何？）謝
    答：因為他們時速都超過一百五十以上，另外一部車是ＢＭＷ車子是一百五十八
    ，是同一地點，時間相差一秒鐘，異議人走中線車道，ＢＭＷ車子走內線車道，
    車主是陳映羽，駕駛人是何人不知道」、「（如何判斷兩車子不是超速而是競駛
    ？）謝文強答：兩部車以上在道路上同時快速行駛，我對這兩部車子非常有印象
    ，競駛不以事先聯絡為必要，只要他們共同以時速超過本速一半以上，就是危險
    駕駛，因為這兩部車同時同一地都超過一百五十幾公里高速競駛，一前一後，一
    在內側一在中線」、「鄭崇岳答：當時我在車內，但我從照後鏡可以看到，兩部
    車同時以高速在車道競駛」等語。按道路交通管理處罰條例第四十三條第三項之
    二車以上共同在道路上競駛者，只要二車以上有同時、同地共同危險競駛之客觀
    事實即可成立，並不以車輛駕駛人間主觀上有共同意思聯絡為必要。查本件受處
    分人所駕駛之該車與另一車號ＣＰ─九八八八號車，二部車於同一地點之國道一
    號公路北上一一五‧五公里處，並同時於違規日十二時二十分四十三秒及四十四
    秒，間隔一秒之時間，以時速一五六公里、一五八公里之高速共同行駛經過違規
    地點，顯見該二部車有共同在道路上競駛之情事，是本件受處分人有高速公路超
    速行駛及二車以上共同危險競駛之違規事實，已堪認定。本院經查亦無任何證據
    足資證明執勤警員有捏造事實或違法取締之情事，則執勤警員本其加強道路交通
    管理、維護交通秩序、確保交通安全職責所為之逕行舉發，自應受到合法、正確
    而真正之推定，受處分人空言指摘原舉發不當，尚屬無據。從而，原處分機關據
    以援引上開規定，裁處罰鍰新台幣三萬三千元整，吊銷其駕駛執照三年、吊扣該
    車輛牌照三個月、並應接受道路交通安全講習，逾期則依裁決書處罰主文規定處
    罰，並無不當，本件異議為無理由，應予駁回。
五、據上論斷，應依道路安全管理處罰條例第八十七條、道路交通案件處理辦法第十
    九條，裁定如主文。
中      華      民      國    九十三    年      十      月    二十九    日
                                        臺灣臺中地方法院交通法庭
                        法  官    許  金  樹
右正本證明與原本無異。
如不服本裁定應於送達後五日內向本院提出抗告狀。
                                            書記官
中      華      民      國    九十三    年      十一    月     一       日
